臺灣桃園地方法院民事裁定　　　　　　　94年度簡抗字第16號
抗　告　人　乙○○
相　對　人　甲○○
上列抗告人與相對人間請求給付票款事件，抗告人對於民國94年
9月29日本院桃園簡易庭之裁定（94年度桃簡字第869號）提起抗
告，本院裁定如下：
    主  文
抗告駁回。
抗告費用由抗告人負擔。
    理  由
一、抗告意旨略以：抗告人因年邁之父自民國94年8 月起即身體
    不適，抗告人須經常攙扶其送醫或住院治療，故家中信件皆
    由年邁之母代收。惟抗告人之母虛弱健忘，時常將所收取之
    物置入抽屜即渾然不知，例如鈞院94年9 月29日之94年桃簡
    字第869 號駁回抗告人上訴之裁定（下稱系爭裁定），即因
    抗告人之母臥病未起床收取，經郵務士於94年10月14日寄存
    至桃園縣政府警察局桃園分局埔子派出所，抗告人自醫院返
    家後始於94年10月20日取回，故鈞院94年度桃簡字第869 號
    判決係因抗告人之母未立即轉交抗告人而忽略，爰依法對於
    鈞院逕行駁回上訴之系爭裁定提起抗告等語。
二、按提起民事第二審上訴，應於第一審判決送達後20日之不變
    期間內為之，提起上訴如逾上訴期間者，原第一審法院應以
    裁定駁回之。民事訴訟法第440 條前段、第442 條第1 項定
    有明文。又送達於住居所、事務所或營業所不獲會晤應受送
    達人者，得將文書付與有辨別事理能力之同居人或受僱人。
    民事訴訟法第137 條第1 項亦定有明文。是若文書已付與此
    種同居人或受僱人，其效力自應認與交付本人同，至其已否
    轉交，何時轉交，均非所問。查本件第一審判決係於94年8
    月25日，由抗告人本人收受，此有本院桃園簡易庭之送達證
    書在卷可稽（見原審卷第20頁），足認該判決已經合法送達
    。則上訴期間自送達判決翌日起算，應至94年9 月14日屆滿
    ，抗告人遲至94年9 月16日始提起上訴，已逾上訴期間。雖
    抗告人主張該判決係因其同居年邁之母收受，未即時轉交給
    抗告人等語，惟揆諸上揭說明，本件第一審判決本即為抗告
    人本人所收受，縱為其同居之母代收，亦不因其母嗣後是否
    轉交，及何時轉交而有差異。準此，應認本件第一審判決已
    於94年8 月25日合法送達抗告人，抗告人逾上開不變期間始
    提起上訴，則原審以裁定駁回抗告人之上訴，即無不合。從
    而，抗告人提起抗告請求廢棄原裁定為無理由，應予駁回。
三、依民事訴訟法第436條之1第3項、第495之1條第1項、第449
    條第1項、第95條、第78條，裁定如主文。
中　　華　　民　　國　　94　　年　　11　　月　　30　　日
　　　　　　　　　民事第三庭審判長法　官  潘進柳
                                  法  官  周玉
                                  法  官  林望民
上列正本證明與原本無異
不得抗告
中　　華　　民　　國　　94　　年　　11　　月　　30　　日
                            書記官  曾建中
